【裁判字號】    99,上訴,2779
【裁判日期】    991028
【裁判案由】    殺人
【裁判全文】
臺灣高等法院刑事判決                99年度上訴字第2779號
上  訴  人  臺灣桃園地方法院檢察署檢察官
上  訴  人
即  被  告  乙○○
指定辯護人  本院公設辯護人郭書益
上列上訴人因殺人案件，不服臺灣桃園地方法院99年度重訴字第
19 號，中華民國99年7月7日第一審判決（起訴案號：臺灣桃園
地方法院檢察署99年度偵字第2916號），提起上訴，本院判決如
下：
    主  文
上訴駁回。
    事  實
一、乙○○於民國99年1月30日下午1時15分許，與女性友人邱惠
    美至址設桃園縣大溪鎮○○路21號之「楓葉卡拉OK店」飲酒
    時，偶見曾慶坤、呂木金在該店包廂內飲酒，遂進入包廂內
    欲與曾慶坤、呂木金同桌共飲，惟遭曾慶坤拒絕，曾慶坤並
    因乙○○進入包廂時，關門聲響過大而心生不悅，與乙○○
    發生口角，「楓葉卡拉OK店」之負責人黃貴鳳聽聞爭吵聲，
    乃進入包廂內勸乙○○離開，曾慶坤則在乙○○離開包廂之
    際，至「楓葉卡拉OK店」之廚房內取得菜刀1 把攜入包廂。
    俟乙○○再次進入包廂內欲與曾慶坤、呂木金共飲，曾慶坤
    即取出前開菜刀恫嚇乙○○，經呂木金勸阻始將該把菜刀交
    還店內小姐攜出包廂，黃貴鳳見狀，深怕雙方起嚴重衝突，
    乃將乙○○強拉出包廂，乙○○遂邀呂木金至外場一起喝酒
    ，呂木金應允後步出包廂，與乙○○在外場飲用數杯酒後，
    即起身返回包廂。此時，邱惠美擔憂乙○○繼續在「楓葉卡
    拉OK店」飲酒恐生事端，乃電知乙○○另名女性友人鍾明珠
    ，並騎乘機車前往鍾明珠住處搭載鍾明珠，俟鍾明珠抵達「
    楓葉卡拉OK店」後，即勸說乙○○離開「楓葉卡拉OK店」，
    如仍欲飲酒可至其住處續飲，乙○○當場同意後，鍾明珠、
    邱惠美乃共乘機車離開「楓葉卡拉OK店」，先行至鍾明珠住
    處等待乙○○。詎乙○○雖表面上應允鍾明珠、邱惠美離開
    「楓葉卡拉OK店」，實則內心對於曾慶坤拒絕同桌共飲，復
    取出菜刀恫嚇之舉甚為不滿，竟因此萌生殺意，先騎乘腳踏
    車返回桃園縣大溪鎮○○路92號2樓住處，取出其所有置放
    於神明桌抽屜內長約27.5公分（刀柄11公分、刀刃16.5公分
    ）之單面刃番刀1把，藏放於右側褲子口袋內，於同日下午2
    時30分許，返回「楓葉卡拉OK店」，直接步向曾慶坤、呂木
    金飲酒之包廂，曾慶坤見乙○○返回，遂起身走出包廂，乙
    ○○即在與曾慶坤面對面時，以反握番刀刀柄之殺人犯意，
    由上往下朝曾慶坤左胸猛刺1刀，刀刃穿刺胸壁進入胸腔後
    ，自左肺上葉肺尖下1/3處進入，貫穿左肺下葉底部出口，
    曾慶坤遭刺後，撫胸逃離「楓葉卡拉OK店」，行至桃園縣大
    溪鎮○○路5號「黃日香豆干店本舖」內不支倒地，於同日
    下午2時59分送至國軍桃園總醫院附設民眾診療服務處急救
    ，延至同日下午4時29分急救無效而死亡。乙○○則經警循
    線於同日下午5時30分許，在其住處門口前查獲，乙○○所
    使用之番刀1把則在桃園縣大溪鎮○○路92巷13號處為某婦
    人拾獲扣案。
二、案經被害人曾慶坤之妻甲○○訴由桃園縣政府警察局大溪分
    局報告臺灣桃園地方法院檢察署檢察官偵查起訴。
    理  由
壹、程序部分：
    本案所引用之供述及非供述證據，業經本院依法踐行調查證
    據程序，並經檢察官、被告、辯護人於本院99年10月7 日審
    理中（本院卷第65-69頁）均不爭執各該證據之證據能力，
    且亦查無依法應排除其證據能力之情形，是後述所引用證據
    之證據能力均無疑義，先予敘明。
貳、實體認定：
一、訊據被告乙○○固坦承以反握番刀刀柄之方式持刀刺入被害
    人曾慶坤胸部，惟矢口否認有何殺人犯意，辯稱：伊當時已
    經喝酒醉，伊以為曾慶坤舉手要打伊，所以才持刀刺曾慶坤
    云云。惟查：
  (一)本件被害人曾慶坤因左胸單刃銳器穿刺傷，進入胸腔，穿刺
    肺臟，左側血氣胸，造成失血性休克、呼吸衰竭而死亡之事
    實，業經臺灣桃園地方法院檢察署檢察官會同檢驗員相驗，
    及解剖鑑定，被害人所受傷勢情形為：左胸鎖骨下距離足跟
    130公分高度，單刃銳器穿刺傷，刃向左上，長約5公分，深
    入胸腔，左上臂前側肩下1/2高度單刃銳器穿刺傷，刃向左
    上，長1.5公分，深及肌肉組織。解剖觀察胸部穿刺傷通過
    胸壁進入胸腔後，由上向下，由左向右，由前向後，自左肺
    上葉肺尖下1/3處進入，貫穿左肺下葉底部出口；兩手掌無
    防禦性切割外傷等情，有勘（相）驗筆錄、檢驗報告書、相
    驗屍體照片、解剖屍體照片及法務部法醫研究所99年3月16
    日法醫理字第0990000816號函所檢附之法醫研究所（99）醫
    剖字第0991100379號解剖報告書及（99）醫鑑字第09911004
    74號鑑定報告書附卷可憑（臺灣桃園地方法院檢察署99年度
    相字第244號卷第39、53、57-62、66-91頁），前開被害人
    所受傷勢、致死原因，與被告供述持刀刺入被害人胸部之情
    節相符，復有被告所有，供本件犯行所用之番刀1把扣案可
    資佐證，是被害人係遭被告持扣案之番刀1把以反握刀柄之
    方式刺入左胸致死之事實，已堪認定。
  (二)被告雖辯稱：伊沒有殺害曾慶坤之故意，且不知曾慶坤會因
    而死亡云云，然按殺人罪與傷害罪之區別，應以有無殺人之
    故意為斷，而殺人犯意之存否固係隱藏於行為人內部主觀之
    意思，被害人傷痕之多寡、受傷處所是否即為致命部位、傷
    勢輕重程度、加害人下手情形、所用兇器為何，並與被害人
    是否相識、有無宿怨等情，雖不能執為區別殺人與傷害之絕
    對標準，然仍非不得審酌事發當時情況，觀其行為動機，視
    其下手情形、用力輕重、砍向部位之手段，佐以其所執兇器
    、致傷結果、與被害人之關係暨行為後之情狀等予以綜合觀
    察論斷。經查，扣案之番刀1把係單面刀刃，長約27.5公分
    （刀柄11公分、刀刃16.5公分），此有測量扣案番刀照片4
    張附卷可憑（相卷第51-52頁），而本件被害人所受傷勢，
    除左胸單刃銳器穿刺傷及左上臂穿刺傷外，兩手掌並無防禦
    性切割外傷，已詳如前述，觀諸胸部穿刺傷通過胸壁進入胸
    腔後，由上向下，穿刺肺臟，貫穿左肺下葉底部出口，足見
    被告於案發當時係持扣案番刀朝被害人左胸猛力刺下，其有
    致被害人於死之意思甚明。再參以人之胸腔內有人體重要臟
    器，以尖銳之刀器朝他人胸部刺入，可能穿刺胸腔內重要臟
    器而發生死亡結果，此誠屬淺顯易懂之經驗法則，且為一般
    人客觀所能預見，被告於案發時為年逾50歲之成年人，有一
    定之社會知識及歷練，就此當知之甚稔，故被告在客觀上對
    被害人可能因此發生死亡結果當有預見，被告前開所辯，殊
    無足採。
  (三)被告復又辯稱：伊當時已經酒醉，因看見曾慶坤手舉起，以
    為曾慶坤要打伊，才持刀刺曾慶坤云云。查被告於案發後，
    同日下午5時51分許，經警在桃園縣政府警察局大溪分局偵
    查隊施以呼吸吐氣酒精濃度測試，其測定值為每公升0.58毫
    克，此有酒精濃度檢測測試單1紙附卷可憑（偵卷第21頁）
    ，固可認定。惟按行為時因精神障礙或其他心智缺陷，致不
    能辨識其行為違法或欠缺依其辨識而行為之能力者，不罰。
    行為時因前項之原因，致其辨識行為違法或依其辨識而行為
    之能力，顯著減低者，得減輕其刑。前二項規定，於因故意
    或過失自行招致者，不適用之，刑法第19條定有明文。又刑
    法上之心神喪失與精神耗弱，應依行為時精神障礙程度之強
    弱而定，如行為時之精神，對於外界事務全然缺乏知覺理會
    及判斷作用，而無自由決定意思之能力者，為心神喪失，如
    此項能力並非完全喪失，僅較普通人之平均程度顯然減退者
    ，則為精神耗弱。又飲酒至醉，陷於精神耗弱，原為一時之
    精神狀態，非若精神病患之有持續性，故事後判斷行為人於
    行為時是否在酒醉精神耗弱中，無從如對一般精神病患得就
    其生理、精神等狀況為鑑定，因而法院綜合行為人行為時各
    種主客觀情形為合理推斷，自非法所不許（最高法院26年渝
    上字237號判例、80年度臺上字第3511號判決要旨可資參照
    ）。經查：
  1.證人即「楓葉卡拉OK店」老闆娘黃貴鳳在檢察官訊問時結證
    稱：99年1月30日下午1點多，被告係與一個女孩子來「楓葉
    卡拉OK店」，當時被告醉醺醺的，聽說是在家喝了很多酒後
    才出來。中間有一段伊沒有看到發生什麼事，後來只看到被
    告跑到曾慶坤的包廂，要跟曾慶坤併桌喝酒，但是曾慶坤不
    要，雙方就起口角，曾慶坤跟被告說，如果要喝就到外場喝
    ，但被告一直要在包廂內喝，伊就將被告拉出去，被告又跑
    進去，伊就與被告的女性朋友一起將被告拖出包廂，後來被
    告又走回包廂，伊又將被告拖出來，伊以為被告要回去了，
    伊就去拜土地公，....，伊就趕快去阻止被告時已經來不及
    ，曾慶坤已經血噴出來了等語（相卷第40-41頁）。又證人
    即與被告一同至「楓葉卡拉OK店」之邱惠美在檢察官訊問時
    結證述：99年1月30日下午1點多，被告打電話給伊約伊至「
    楓葉卡拉OK店」唱歌，伊抵達「楓葉卡拉OK店」時，被告騎
    腳踏車出來，說要去拿火鍋，伊看被告這麼醉，就用機車載
    被告去，到三媽臭臭鍋拿完火鍋後，伊跟被告說去鍾明珠家
    喝酒，但被告想唱歌，伊就載被告回「楓葉卡拉OK店」，伊
    與被告就在外場坐，此時鍾明珠有打電話給被告，被告將電
    話拿給伊聽，伊拿電話走出去外面聽，回來時被告就跑進去
    呂木金的包廂內，伊有看到曾慶坤拿菜刀出來，伊怕出事，
    就打電話給鍾明珠叫她過來，伊騎機車去載鍾明珠，回到店
    內時，被告就已經被老闆娘叫到外場，鍾明珠叫被告跟伊等
    回去，被告有跟著出來，伊與鍾明珠就騎機車回鍾明珠家，
    以為被告會跟過來，等很久被告都沒來，伊又與鍾明珠回「
    楓葉卡拉OK店」，到了店門口就看到救護車。當時伊與被告
    對話時，被告有點文不對題，但伊不知道被告有點文不對題
    是何情況等情（偵卷第73-74頁）。另證人鍾明珠則結證稱
    ：伊與被告於99年1月30日上午9點多就在朋友家喝酒了，之
    後又在伊住處喝，伊看被告喝得差不多了，就叫被告回家睡
    覺，伊不知道被告沒有回家，又跑去「楓葉卡拉OK店」，後
    來伊接到邱惠美的電話，聽邱惠美說曾慶坤有拿刀，伊怕被
    告出事，就跟邱惠美一起去「楓葉卡拉OK店」，伊到「楓葉
    卡拉OK店」的時候，伊跟被告說一起回伊住處喝酒，被告說
    好，然後邱惠美就先載伊回伊住處，但是被告沒有來，伊與
    邱惠美又回「楓葉卡拉OK店」看，回去之後就看到救護車，
    沒有看到被告等語（偵卷第74-75頁）。是由證人黃貴鳳、
    邱惠美、鍾明珠前開證述可知，被告在案發前確有飲酒之事
    實，雖證人黃貴鳳、邱惠美、鍾明珠分別以「醉醺醺」、「
    有點文不對題」、「喝得差不多」等語形容被告酒後之狀況
    ，然此乃證人黃貴鳳、邱惠美、鍾明珠加入主觀判斷之觀察
    ，與其等本身之經驗、與被告相處時間久暫等皆有影響，仍
    待其餘客觀之證據，方足以認定被告行為時之精神狀況。
  2.另案發當日與被告亦有接觸之證人呂木金在檢察官訊問時結
    證稱：當天伊與曾慶坤在包廂內喝酒約喝了1 個多小時，此
    時被告進入包廂，並將門關得很大聲，曾慶坤問被告進來做
    什麼，被告說要向伊等敬酒，伊等不希望有人吵，所以不肯
    ，被告就一直賴著不走，因為曾慶坤說被告常白吃白喝，所
    以就請被告出去，但被告不到1 分鐘後又進來，伊看曾慶坤
    背後有拿東西，伊跟曾慶坤說被告有說對不起了，要曾慶坤
    不要拿背後的東西嚇被告，後來曾慶坤就將背後的菜刀交給
    小姐拿出去，被告有跟曾慶坤敬酒說對不起，被告要出去時
    叫伊出去喝2 杯，伊就到外場跟被告喝酒，喝完後伊回包廂
    與曾慶坤繼續喝，後來被告在外面喝了700元要伊付錢，伊
    有答應，但是還沒付之前伊就先回包廂了。之後被告又進包
    廂，手上拿1把尖刀，曾慶坤看到就衝出去可能是要搶被告
    的刀或是跟被告理論，伊當時也要出去幫忙，但聽到曾慶坤
    說其被捅一刀，曾慶坤就往外跑，被告追出去，伊也跟著出
    去，此時被告又拿刀跑回來，伊就跑進包廂將門關起來，被
    告踹門踹很大聲，但是門沒有踹開，伊在包廂內打電話報警
    ，後來外面的小姐才說被告已經跑掉了。當時被告有喝很多
    酒，什麼人可能還知道，但是知不知道做什麼事伊不知道，
    但是伊想被告可能知道，因為被告拿刀回來時，還知道是那
    一間包廂等情（相卷第41-42頁）；在原審審理時結證述：
    伊與曾慶坤是在「楓葉卡拉OK店」包廂內喝酒，被告進入包
    廂要併桌喝酒，但曾慶坤不肯，有發生口角，被告有跟曾慶
    坤道歉，被告就回到外場，發生口角時，曾慶坤有離開包廂
    再回到包廂內，但伊不知道曾慶坤到何處，但曾慶坤再回包
    廂時，伊看到曾慶坤把手放在背後，隱約有看到曾慶坤手上
    拿1把菜刀，伊問曾慶坤拿什麼東西，並叫他不要，旁邊一
    位小姐就將菜刀拿走了，此時被告還在包廂內跟曾慶坤道歉
    ，敬了酒後，被告就走了，伊並沒有看到曾慶坤拿菜刀在被
    告面前揮動。被告離開包廂後，又回到包廂一次，這一次被
    告喝酒醉，自言自語，伊也沒有注意被告在說什麼，後來伊
    與被告到外場喝酒，被告說酒錢700元，問伊可不可以幫忙
    付，伊說可以，伊就回包廂繼續與曾慶坤喝酒、聊天，過了
    沒多久，伊在包廂內聽到老闆娘以台語說「阿松阿松不要這
    樣」，被告就進入包廂，手拿一把刀，曾慶坤就衝出去，伊
    看到被告、曾慶坤二人在包廂外靠很近在扭打，沒多久曾慶
    坤就說其被捅一刀，伊跑出去要幫曾慶坤，曾慶坤往店外跑
    ，被告追出去，伊也往店外跑，伊還沒跑出去就聽到店內小
    姐以台語說「阿松不要」，伊看到被告又跑回來，就跑回包
    廂把門鎖起來，被告還來踢了二下包廂門等情（原審卷第84
    -86頁），可知被告對判斷違法行為與否之評價判斷仍未減
    低，否則豈能無誤認知被害人曾慶坤與證人呂木金所在包廂
    ，並於行凶後折返包廂並踢包廂門二下之理，是自不能僅憑
    證人黃貴鳳、邱惠美、鍾明珠上述有關描述被告之主觀評價
    證述，率為有利於被告之認定。
  3.又被告於警詢時供稱：99年1月30日下午係曾慶坤先在「楓
    葉卡拉OK店」包廂內飲酒，伊後來才到該店外場喝酒、唱歌
    ，伊在外場看見曾慶坤與呂木金從包廂出來上廁所，伊才進
    入包廂內與他們打招呼。伊進入包廂後，曾慶坤與呂木金就
    指責伊關門太大聲，呂木金並叫囂其已不是10年前的呂木金
    ，現在勢力龐大，隨便一叫就很多小弟，曾慶坤就走出包廂
    拿菜刀回到包廂，並作勢砍伊，伊見狀就先離開包廂回家，
    一路上越想越氣，回到家拿番刀回到「楓葉卡拉OK店」，曾
    慶坤站在包廂門口，舉手作勢要打伊（伊不確定此時曾慶坤
    手上有無拿菜刀），伊就從長褲右口袋拿出番刀刺向曾慶坤
    身體，曾慶坤被伊刺到後就往店外跑，過了約10秒伊才走出
    「楓葉卡拉OK店」等語（偵卷第13-14頁）；於檢察官訊問
    時供陳：伊於99年1月30日下午2時30分與曾慶坤吵架，然後
    曾慶坤拿1把菜刀要砍伊，說伊關門太大聲，還罵伊三字經
    ，後來伊就回家拿番刀去「楓葉卡拉OK店」，曾慶坤開門作
    勢要打伊，但曾慶坤有無拿刀伊不清楚，伊就捅曾慶坤一刀
    。伊拿刀回「楓葉卡拉OK店」是要跟曾慶坤輸贏，伊敲門，
    曾慶坤開門後，伊是怕曾慶坤拿刀殺伊，伊拿刀是自衛。伊
    當時就是酒醉，才會回去「楓葉卡拉OK店」找曾慶坤，當時
    曾慶坤開門後，伊看到曾慶坤作勢要打伊，伊就順手拿刀往
    上刺，伊沒有要殺曾慶坤的意思，伊只有殺曾慶坤一刀，曾
    慶坤跑出去，伊沒有追出去等情（偵卷第58-59頁）；在原
    審審理時則供稱：伊當時已經酒醉了，騎車會跌倒，講話也
    吞吞吐吐，伊騎車回家時知道要回家，但有走錯方向，所以
    走到比較遠的路線，後來才發現走錯，伊回家拿了刀子之後
    ，不到3分鐘就出門返回「楓葉卡拉OK店」，因為伊當時很
    氣，對方拿刀子恐嚇伊，所以拿刀回「楓葉卡拉OK店」後就
    直接去敲包廂的門，要跟曾慶坤理論，曾慶坤出來之後，用
    三字經罵伊，並舉手打下來，伊就從口袋拿出刀子插下去了
    ，伊刺了曾慶坤後，離開「楓葉卡拉OK店」返回住處，再去
    三層找朋友喝茶，伊朋友家離「楓葉卡拉OK店」差不多5公
    里，且途中有一個坡很高，所以伊換騎機車去三層，而未騎
    腳踏車，但伊當時有在路邊睡覺等語（原審卷第107-109頁
    ），由被告為警查獲後，於警詢、偵查、原審審理時均能詳
    述案發情節，與證人黃貴鳳、邱惠美、呂木金前揭證述各情
    亦大致相符，並無何脫逸現實之處，可知被告之精神狀態實
    無異常。又被告對於被害人曾經持刀恫嚇一事記憶深刻，復
    因此深感氣憤，被告更不諱言此為其返回住處拿取扣案番刀
    之原因，益見被告至住處拿取番刀係依其意志所為之行動甚
    明，且由被告至住處拿取番刀返回「楓葉卡拉OK店」後直接
    走向被害人所在包廂，持番刀刺入被害人左胸後，仍可騎乘
    腳踏車返回住處，又因決定外出找朋友喝茶，思忖前往友人
    住處途經之路況不利騎乘腳踏車，乃換騎機車前往等情觀之
    ，更徵被告縱有飲酒，然其對於外界人、事、時、地、物之
    知覺理會及判斷能力並無任何較諸常人顯然減退之情事，顯
    與刑法第19條第1、2項所規定之行為時因精神障礙或其他心
    智缺陷，致不能辨識其行為違法或欠缺依其辨識而行為之能
    力或行為時因前項之原因，致其辨識行為違法或依其辨識而
    行為之能力，顯著減低之要件不符，且被告飲酒亦係其所自
    行招致之行為，依刑法第19條第3項之規定，亦不得主張其
    係因此而無責任能力，是被告辯稱其酒醉，應適用刑法第19
    條之規定云云，亦不可採。
  (四)綜上所述，本件事證已臻明確，被告前揭殺人犯行，已堪認
    定。
二、核被告所為，係犯刑法第271條第1項之殺人罪，原審同此認
    定，並審酌被告與被害人曾慶坤並無素怨，僅偶在同店飲酒
    ，因細故發生口角，即萌生殺機，持番刀往被害人左胸猛刺
    1刀，致被害人於死，造成被害人家屬頓失至親，所生危害
    甚鉅，兼衡被告犯後仍圖以醉酒為藉口，否認殺人犯意，且
    迄今未與被害人家屬達成和解等一切情狀，量處被告有期徒
    刑15年，且敘明扣案之番刀1把，屬被告犯殺人罪所用之物
    ，並為被告所有（原審卷第105頁反面），乃依刑法第38條
    第1項第2款之規定宣告沒收，本院經核，認事用法均無違誤
    ，量刑亦屬妥適而無恣意之違法。
、被告及告訴人請求檢察官上訴均無理由之說明：
一、被告及辯護人上訴以：被告行為後三小時半酒測值仍達0.58
    MG/L，回溯行為時應有喪失或降低辯識能力，其精神狀態應
    行鑑定云云。惟依法務部法醫研究所99年9月7日法醫理字第
    0990004722號函說明「本案被告於17時51分測得酒精濃度為
    0.58mg/L，換算血中濃度為116mg/dL，殺人犯後3小時，以
    血中酒精代謝速度每小時下降約10-15mg/dL為基礎，回估犯
    案當時血中酒精濃度為146-161mg/dL，一般人在此濃度下出
    現明顯醉態，運動功能之平衡與協調失衡，動作步履蹣跚，
    情感功能之自我控制力降低、興奮多話易被激怒，但一般人
    不至嚴重減低對違法行為之評價判斷」等內容（本院卷第49
    頁）可知，被告為殺人行為當時雖有醉態，但其對於殺人為
    法不容許之行為評價仍有認識，且未有顯著降低情形，此觀
    被告於原審中自承與被害人爭執後仍能騎腳踏車返家拿取番
    刀，且於取得番刀後仍能逕至被害人包廂（原審卷第106頁
    反面）即明，此與泥醉當下持手邊可及之凶器衝動殺人時，
    該行為人可能有違法辨識不能或顯著低下之情形明顯有別，
    是被告及其辯護人上項所辯，並不可採，而無理由。
二、告訴人請求檢察官上訴謂被告未賠償且無悔意，原審量刑過
    輕云云，惟本院經審被告本件犯罪之動機及其犯罪之情狀，
    原審量處有期徒刑15年，核與一般相類案件之量刑，並無有
    明顯恣意量刑，且無有未說明其量刑原因之情，是其上訴，
    亦不可採，而無理由。
三、綜上，被告及告訴人請求檢察官上訴均無理由，應予駁回。
據上論斷，應依刑事訴訟法第368條，判決如主文。
本案經檢察官劉靜婉到庭執行職務。
中    華    民    國    99    年    10    月    28    日
                  刑事第九庭  審判長法  官  陳貽男
                                    法  官  周盈文
                                    法  官  詹駿鴻
以上正本證明與原本無異。
如不服本判決，應於收受送達後10日內向本院提出上訴書狀，其
未敘述上訴之理由者並得於提起上訴後10日內向本院補提理由書
（均須按他造當事人之人數附繕本）「切勿逕送上級法院」。
                                    書記官  梁淑時
中    華    民    國    99    年    10    月    28    日

司法院資訊處製作；財團法人民間司法改革基金會備份。
